【裁判字號】    92,訴,1493
【裁判日期】    921231
【裁判案由】    違反槍砲彈藥刀械管制條例
【裁判全文】
臺灣臺北地方法院刑事判決                        九十二年度訴字第一四九三號
    公  訴  人  臺灣臺北地方法院檢察署檢察官
    被      告  乙○○  男  三.
    選任辯護人  翁方彬律師
右列被告因違反槍砲彈藥刀械管制條例案件，經檢察官提起公訴（九十二年度偵字第
八八五九號），本院判決如左：
    主  文
乙○○未經許可，運輸其他可發射金屬或子彈具有殺傷力之玩具手槍，處有期徒刑伍
年貳月，併科罰金新臺幣拾萬元，罰金如易服勞役，以佰元即新臺幣玖佰元折算壹
日。仿SMITH＆WESSON廠轉輪金屬玩具手槍（槍枝管制編號：0000000000
號）壹支沒收。
    事  實
一、乙○○係「玩家模型社」負責人，曾於民國八十一年間因違反槍砲彈藥刀械管制
    條例案件，經本院判處有期八月，緩刑三年確定（以上不構成累犯）。乙○○於
    九十年八月十五日至日本參觀玩具槍展覽會回程途經香港轉機時，明知非經內政
    部許可，不得運輸可發射金屬或子彈具有殺傷力之玩具手槍，詎其竟利用轉機空
    檔至設於香港灣仔莊士敦道二０六號一樓之「氣槍工作室（WAR．Ⅳ)」，購買可
    發射金屬或子彈具有殺傷力之仿SMITH＆WESSON廠轉輪金屬玩具手槍一支（槍枝
    管制編號：0000000000號）及其他不具殺傷力之玩具槍枝零件一批，
    隨即將所購入之前開玩具手槍及其他玩具槍零件列單，傳真至在臺灣地區不知情
    之進口玩具槍業者趙孟棋委請其報關進口，嗣於同年九月十二日趙孟棋依傳真貨
    單以警新國際企業有限公司（下稱警新公司）名義委託上達報關有限公司（下稱
    上達報關行）將香港地區「氣槍工作室」所交付之前開玩具手槍及其他玩具槍枝
    零件一批代為報關進口，而將前開具殺傷力之玩具手槍自香港地區以空運方式運
    輸進入臺灣地區。嗣於九十年九月二十六日該玩具手槍及其他槍枝零件運至設於
    中正國際機場之財政部臺北關稅局驗關時，經該局關稅人員查扣並送內政部警政
    署刑事警察局鑑定，認該玩具槍具有殺傷力，始函請內政部警政署航空警察局偵
    辦，因而查知上情。
二、案經內政部警政署航空警察局移送臺灣桃園地方法院檢察署呈請臺灣高等法院檢
    察署檢察長令轉臺灣臺北地方法院檢察署檢察官偵查起訴。
    理  由
一、訊據被告乙○○矢口否認有運輸可發射金屬或子彈具有殺傷力之玩具手槍之犯行
    ，辯稱：該支玩具手槍係香港商人於裝貨時誤裝入箱，非其所購買；該型玩具槍
    係日本所製造，在香港玩具店內公開販售，其主觀上無法認知該槍枝有殺傷力云
    云。經查：
  (一)被告右揭運輸可發射金屬或子彈具有殺傷力之玩具手槍之犯行，業經證人即陪同
    被告至日本觀看玩具槍展覽會並同在香港轉機之友人甲○○於警詢時證稱：「（
    問當時你是否有在現場？現在警方提供玩具槍乙把SMITH＆WESSON廠轉輪手槍編
    號：0000000000號銀色．．，是否為乙○○所購買？）是乙○○買的
    沒錯，．，我親眼看見乙○○付費然後店家幫他包裝。」等語，於檢察官偵查中
    再證稱：「是和許（可明）一同去日本看展覽，回來時經過香港，他帶我去一間
    模型店看，他拿起一枝銀色槍問我說不錯吧！我認為臺灣法令可能不合法，有對
    他提及。」、「（問二枝槍之價錢？）銀色的聽他提過約港幣二千元，黑色則不
    知情，當時許有買其他的東西，有刷卡和付現。」等語明確，被告於購買後委託
    趙孟棋報關進口等情，並有證人趙孟棋於本院審理時之證詞足憑，復有「氣槍工
    作室（WAR．Ⅳ)」現沽單、進口報關貨品傳真紙、上達報關行進口報單、個案委
    任書等在卷足稽，SMITH＆WESSON廠轉輪金屬玩具手槍（編號：0000000
    000號）經以性能檢驗法及裝填適合子彈實際試射法鑑定結果，該槍槍管已貫
    通，機械性能良好，可擊發適用子彈，且裝填子彈射擊，其鋼珠發射速度每秒三
    百四十五公尺，換算動能為五十二點三七焦耳，單位面積動能為一百八十五點二
    二焦耳每平方公分，該槍發射動能已遠超過足以穿透人體皮內層，每平方公尺二
    十焦耳，因認具有殺傷力，係槍砲彈藥刀械管制條例第十一條所規範之「其他可
    發射金屬或子彈具有殺傷力之各式槍砲」，業經鑑定人丙○○到庭證述綦詳，且
    有卷附內政部九十二年二月十日內授警字第０九二００七五一六一號函、內政部
    警政署刑事警察局九十一年三月十二日刑鑑字第０九一００二五九四四號函、九
    十二年二月十一日刑鑑字第０９二０００六一六二號函附之鑑定資料可考。
  (二)被告否認前揭具殺傷力之玩具手槍係其所購買，辯稱：係香港店家誤裝云云，除
    與證人甲○○於警詢及偵查中之證詞不符合外，核閱卷附「氣槍工作室（WAR．
    Ⅳ)」出具之現沽單上載有「左輪輪」、被告於購買後傳真予趙孟棋供其憑以辦
    理進口報關之傳真紙上載有「銀左輪」品項及趙孟棋將該批貨品進口時，為財政
    部臺北關稅局人員開箱查獲之第十九項，報單上所載「短槍玩具槍成品」等資料
    所載品名均提及扣案玩具手槍之品名，足認前開具有殺傷力之玩具槍係被告購買
    後委託趙孟棋進口者無疑，再參以被告於審理中供承每年一至二次與「氣槍工作
    室」交易，往來已四、五年顯然渠等間已有相當之默契，若非被告購買系爭槍枝
    ，「氣槍工作室」豈有擅作主張將該槍裝箱運送之理，所辯顯非可採。另被告辯
    稱：其主觀上對該玩具手槍之殺傷力無認知云云。惟查，被告開設模型玩具店經
    營十一年餘，業經其在偵查中自承在卷，為專業經營業務之人，其對政府管制玩
    具槍枝之法令及何種玩具槍枝係具有殺傷力與政府法令不合而禁止進口等事均應
    知之甚詳，此由被告合作多年進口玩具槍之報關業者趙孟棋於偵查中所證：「我
    們從事這行已十多年，清楚什麼樣的槍可以進口，或不能進口，他們在香港看見
    那枝被查獲槍枝時，許（可明）知道該槍是法令不能進口」等語觀之即明，況證
    人甲○○於本院審理時證稱：「（問你對被告說臺灣的法令不合法的話？）對，
    我當時有告訴他這樣的話，因為這把槍在臺灣有爭議」等語，依被告從事專業玩
    具槍買賣多年，於購槍時業經在旁之友人當面警告，被告豈有不知該玩具槍具有
    殺傷力之理，其明知並仍執意進口，犯罪故意足堪認定，於本院審理時所辯：對
    該玩具手槍殺傷力無主觀認識云云，應係事後卸責之詞，亦不能採信。
  (三)證人甲○○於本院審理時雖不否認其在警詢及偵查中之證詞，惟證稱：「我當時
    是說他（乙○○）到櫃台去結帳，他說廣東話的部分我不知道」等語，以修正其
    在警詢及偵查中證稱其親見被告購買前開玩具手槍之證詞，惟比對證人甲○○於
    警詢、偵查中之證詞大致相同，且與卷附現沽單、報關明細資料相符合，證人並
    無如於本院審理時保留之陳述，又警詢、偵查中之證詞較接近事實發生之時點，
    案件初始偵查，證人與被告對於如何辯解以免刑責尚無認識，所證之詞受事後人
    情、記憶等影響亦較少，故證人甲○○於偵查中所證各詞自可採信，其事後在本
    院審理所證前詞，與偵查中不符部分，應係迴護被告，不能採為有利被告之證據
    ，亦不能推翻其於偵查中證詞之證明力。另辯護人為被告聲請調查證據，陳稱：
    扣案之玩具手槍原來之使用方式與子彈，係將氣體瓦斯灌入彈殼內，將六MM 之
    ＢＢ彈裝入再加以擊發，請求本院將扣案玩具槍送內政部警政署刑事局警察局以
    原廠子彈進行試射，以判定有無殺傷力云云。按「認定槍砲彈藥刀械管制條例之
    槍枝殺傷力之標準，係以在最具威力之適當距離以彈丸穿入人體皮肉層之動能為
    基準，．．，如仿造玩具手槍以裝有底火、火藥之子彈或金屬物可擊發並達可穿
    入人體皮肉層之動能之基準時，即具有殺傷力」（最高法院八十四年度台非字第
    一一五號判決參照），足認槍砲彈藥刀械管制條例所處罰其他可發射金屬或子彈
    具有殺傷力之各式槍砲，所指槍砲之殺傷力並不限以槍砲裝設原設計子彈發射為
    必要，僅須該槍枝使用適合之子彈或金屬物，經以火藥或瓦斯等動能，經由槍管
    發射後，所測得子彈或金屬發射動能達法定殺傷力標準者，即可認定該槍枝有殺
    傷力，據此辯護人前開聲請與扣案槍枝殺傷力之有無無涉，無調查之必要，應予
    駁回，附此敘明。本件事證明確，被告犯行堪以認定，應依法論科。
二、核被告所為係犯槍砲彈藥刀械管制條例第十一條第一項運輸其他可發射金屬或子
    彈具有殺傷力之玩具手槍罪，其持有之低度行為為其運輸高度行為所吸收不另論
    罪。被告利用不知情之趙孟棋報關進口以遂其運輸犯行為間接正犯。爰審酌被告
    專營玩具槍業，竟漠視管制槍枝之法令，明知具有殺傷力之玩具槍不得進口，仍
    自香港地區輸入臺灣，嚴重影響臺灣地區主管機關對槍枝管制之執行，被告犯罪
    後毫無悔意，惟運輸之槍枝僅有一支及其犯罪所受之刺激、手段、品行、智識程
    度等一切情狀，量處如主文所示之刑，並就併科罰金部分諭知易服勞役之折算標
    準，以資懲儆。扣案可發射金屬或子彈具有殺傷力之仿SMITH＆WES SON廠轉輪金
    屬玩具手槍一支，槍砲彈藥刀械管制條例第十一條第四項禁止持有，為違禁物，
    應依刑法第三十八條第一項第一款規定沒收。
據上論斷，應依刑事訴訟法第二百九十九條第一項前段，槍砲彈藥刀械管制條例第十
一條第一項，刑法第十一條前段、第四十二條第二項、第三十八條第一項第一款，罰
金罰鍰提高標準條例第二條，現行法規所定貨幣單位折算新臺幣條例第二條，判決如
主文。
本案經檢察官彭慶文到庭執行職務
中      華      民      國    九十二    年     十二     月  三十一      日
                                      臺灣臺北地方法院刑事第十四庭
                                       審判長法官   宋  松  璟
                                             法官   吳  秋  宏
                                             法官   王  綽  光
右正本證明與原本無異。
如不服本判決，應於判決送達後十日內，向本院提出上訴狀。
                                           書記官   潘  惠  梅
中      華      民      國    九十三    年      一      月      二      日
附錄論罪科刑法條：
槍砲彈藥刀械管制條例第十一條
未經許可，製造、販賣或運輸第四條第一項第一款所稱其他可發射金屬或子彈具有殺
傷力之各式槍砲者，處五年以上有期徒刑，併科新臺幣一千萬元以下罰金。
未經許可，轉讓、出租或出借前項所列槍砲者，處三年以上十年以下有期徒刑，併科
新臺幣七百萬元以下罰金。
意圖供自己或他人犯罪之用，而犯前二項之罪者，處無期徒刑或七年以上有期徒刑，
併科新臺幣一千萬元以下罰金。
未經許可，持有、寄藏或意圖販賣而陳列第一項所列槍砲者，處一年以上七年以下有
期徒刑，併科新臺幣七百萬元以下罰金。
第一項至第三項之未遂犯罰之。


司法院資訊處製作；財團法人民間司法改革基金會備份。
